Inventaris van het archief van de familie De Raadt, geschonken door het Genootschap Noorthey
Nationaal Archief, Den Haag
- Stukken, afkomstig van voorouders en familieleden van Dr. Petrus de Raadt., A
  - Stukken van gemengden aard, waarschijnlijk afkomstig van de zijde der familie De Raadt., XIV
    - Rekening van een kleermaker voor ... ?, 1739; 124; 1 stuk.
    - Certificaat van den magistraat van Breskens en Breskenszande, voor Cornelis Mededecker, dat de door hem gekochte runderen afkomstig zijn uit onbesmette stallen., 1770; 125; 1 stuk.
    - Conditiën van verkoop van eene woning met land onder Poortugaal door de erfgenamen van Ariaantje Pieters Blydorp, weduwe van Jakob Jansz. Berkhout, aan Cornelis Veldhoen. 1771. Extract van, 1772; 126; 1 stuk.
    - Acte van verhuur van een huis aan den Kleidijk onder Rhoon door Cornelis Veldhoen aan Leendert van der Smit., 1778; 127; 1 stuk.
    - Gequiteerde specificatie van salaris van een advokaat voor Cornelis Veldhoen., 1780; 128; 1 stuk.
    - Bestek voor het bouwen van een achterhuis in den Klappolder van Bleiswijk voor Willem Teunissen Westhoek., z.j. (18de eeuw.); 129; 1 stuk.
  - Stukken betreffende de heerlijkheid Rhoon., XV
    - Financiën, a
      - Rekening van den baljuw van Rhoon en Pendrecht, wegens het proces over den 200sten penning van het jaar 1762, gevoerd door het gerecht van Rhoon tegen de erfgenamen van Adriaan Pietersz. Rhoonaar en Adriana Jans de Raadt. Extract na, 1678 Januari 21; 130; 1 stuk.
      - Schuldbekentenis, groot 1300 gulden, ten laste van schout en schepenen van Rhoon ten behoeve van Jacques Bougière, waard in de herberg "De Sleutels" te Rotterdam. Copie., 1685; 131; 1 stuk.
      - Blootingen of verpachtingen der tienden van Rhoon., 1711 - 1720; 132; 8 stukken.
      - Borderellen bij de rekeningen van het binnenland van Rhoon., 1711-1721; 133; 10 stukken.
        De borderel van het jaar 1712 ontbreekt.
      - Borderellen bij de rekeningen van het buitenland van Rhoon., 1714 - 1721; 134; 8 stukken.
      - Borderellen bij de rekeningen der dorpslasten., 1714 - 1721; 135; 6 stukken.
        De borderellen van de jaren 1717 en 1720 ontbreken.
      - Memorie van de verhuring der memorielanden, gefundeerd door Doen Beynsz., 1757 of later; 136; 1 stuk.
        Zie Inv. no. 100.
      - Quitantie voor ontvangen salaris als schepenen door Pieter Barendrecht en Jan Staas van Gelder over 1756., 1757; 137; 1 stuk.
    - Kerkelijke zaken en armwezen., b
      - Lijst der personen, onwillig of onmachtig om het kostergeld te betalen., 1708; 138; 1 stuk.
      - Request van de groote diaconie- en armmeesters aan het Hof van Holland, om machtiging voor de executeurs van het testament van Neeltje Leenderts Hordijk, weduwe van Gerrit Gerritsz. Tuytenburg, tot uitkeering van het vierde part harer nalatenschap aan de kinderen van Willem Ariëns Hordijk, haar zoon., 1711; 139; 1 stuk.
      - Staat van het inkomen van de groote armen., 1715; 140; 1 stuk.
      - Borderel op de rekening van de groote armen., 1717; 141; 1 stuk.
      - Acte van verhuur van een stuk land in den Eyffel onder 's-Gravenambacht door de diaconie-armen aan de weduwe van Arie Verduin., 1750; 142; 1 stuk.
      - Verhaal van het voorgevallene bij de verkiezing van een nieuwen kerkeraad., 1751; 143; 1 stuk.
      - Lijst van uitgaven ten behoeve der armen., 1752; 144; 1 stuk.
    - Justitie en processen., c
      - Nominaties van schepenen., 1706 - 1708 en 1710; 145; 4 stukken.
      - Losse bladen uit het memorieboek van Rhoon., 1707 - 1708; 146; 6 stukken.
      - Stukken betreffende het proces, gevoerd voor Hof en Hoogen Raad van Holland door Neeltje Pieters Couwenhoven, weduwe van Pieter Willems de Raadt c.s., tegen schout en schepenen van Rhoon tot restitutie van kosten, gemaakt bij de levering van legerwagens., 1702 - 1708; 147; 1 pak.
      - Stukken betreffende de oppositie der ingezetenen van Rhoon tegen het octrooi van 1704 September 27, om 6000 gulden om te slaan tot dekking van de kosten van legerwagens. Copieën., 1690 - 1710; 148; 9 stukken.
      - Stukken, overgeleverd aan commissarissen der Staten van Holland en Westfriesland door schout en gerecht van Rhoon ter jusitificatie van het octrooi van, 1704 September 27; 149; 9 stukken.
      - Brief van G.O.D. Greeff betreffende declaratiën in de zaak van het dorpsbestuur van Rhoon tegen Aart Lagendijk c.s., 1711; 150; 1 stuk.
  - Stukken betreffende polders., XVI
    - Rhoon., a
      - Overeenkomst tussen de Rekenkamer van Holland en dijkgraven en heemraden van Rhoon, Barendrecht, Charlois, Pendrecht en De Kiesheid betreffende het onderhoud van twee schenkelkaden aan weerszijden van de haven van de Coursandt. 1664. Copie z.j., 1664, z.j.; 151; 1 stuk.
      - Concept-overeenkomst tusschen de Rekenkamer van Holland en dijkgraaf en heemraden van Rhoon, Pendrecht, Charlois en De Kiesheid betreffende het onderhoud van twee hoofden aan weerszijden van de haven van de Hyde over Schiedam., (17e eeuw); 152; 1 stuk.
      - Conditiën van aanbesteding van het schoonmaken van de Noord- en Zuid-Koedood en den Robbenoordschen vliet vanwege dijkgraaf en heemraden van Rhoon en Pendrecht, Charlois, Barendrecht en De Kiesheid., 1705 - 1723; 153; 5 stukken.
      - Schouwverbalen van dijkgraaf en heemraden van Rhoon en Pendrecht., 1706 - 1721; 154; 22 stukken.
      - Staat van kosten van het verdiepen van de Rhoonsche haven en het spui., 1708; 155; 1 stuk.
      - Raming van kosten van herstel van den ouden, of van het bouwen van een nieuwen molen in den polder onder Rhoon., 1709; 156; 1 stuk.
      - Conditiën van aanbesteding van het metselwerk van een windwatermolen vanwege dijkgraaf en hoogheemraden van het buitenland van Rhoon., 1709; 157; 1 stuk.
      - Stukken betreffende de verplichting der ingelanden van de Seegen- en Molenpolders tot bijdragen in de kosten van het spui aan het Rhoonsche Veer., 1710; 158; 2 stukken.
      - Advies van rechtsgeleerden aan dijkgraaf en heemraden van Rhoon betreffende de verplichting van die van Barendrecht en Carnisse tot het uitslaan der watermolens., 1710; 159; 1 stuk.
      - Conditiën van aanbesteding van het leggen van een vingerling voor de Koedoodsche sluis en andere werkzaamheden vanwege dijkgraaf en hoogheemraden van Charlois, Rhoon, Pendrecht en De Kiesheid., 1722; 160; 1 stuk.
      - Ontwerp eener ordonnantie op de executie van vonnissen wegens waterschapsovertredingen in Rhoon., Begin der 18e eeuw; 161; 1 stuk.
      - Waterbouwkundige tekening van de fundering van een duiker., z.j.; 162; 1 stuk.
    - De Kiesheid., b
      - Overeenkomst tussen de eigenaars van De Hyde en De Kiesheid enerzijds en die van Boudewijn-Hartsland anderzijds over den aanleg van een dijk. Met procuratie. Copie., 1580; 163; 1 stuk.
        (Zie Reg. nos. 4 en 5.)
        4 1580. Juli 29.
        Schout, burgemeester, schepenen en raden van Delft oorkonden, dat Joost van Berendrecht, Aerent Sasboudtsz., uit naam van Sasbout Cornelisz. van der Dussen, zijn vader, en jonkvrouw Cornelia van der Loo machtiging hebben verleend aan Jacob Wittens en Cornelis van Nieurop, wonende in den Haghe, om voor het gerecht van 's-Gravenambacht of elders een accoord te sluiten tusschen de eigenaars van de Hyde en de Kyseten eener- en die van Boudewijn-Hardtland anderzijds betreffende aanleg en onderhoud van een winterdijk.
        Gedaen den XXIX July anno XVc LXXX.
        Afschrift van. C. Dam. 1850. (Inv. no. 163.)
        5 1580 Augustus 8.
        Cornelis Claesz., schout, Pieter Huybrechtsz. en Adriaen Florisz., schepenen van 's-Gravenambacht, oorkonden, dat Jacob Wittens de goederen van de eigenaars van de Hyde en de Kyseten en die van Boudewijn-Hardtland verbindt wegens een tusschen hen gesloten overeenkomst.
        Op huyden desen VIII Augusti XVc. LXXX.
        In dorso van reg. no. 4. Afschrift. van C. Dam. 1580. (Inv. no. 163.)
      - Kaart van De Kiesheid en De Hyde achter De Koedood gemaakt door Jan Symondz., gezworen landmeter., 1589; 164; 1 stuk.
      - Besluiten van dijkgraaf en heemraden van De Kiesheid tot vaststelling van het molenschot., 1710 - 1723; 165; 7 stukken.
      - Conditiën van aanbesteding van verhooging en verzwaring van eene boezemkade door dijkgraaf en heemraden van De Kiesheid., 1718; 166; 1 stuk.
      - Conditiën van aanbesteding van het maken eener kade op den Rijdsendijk door dijkgraaf en heemraden van De Kiesheid., 1718; 167; 1 stuk.
    - Albrandswaard., c
      - Conditiën van aanbesteding van het schoonmaken der wateringen en het sluiswachten door dijkgraaf en heemraden van Albrandswaard., 1699 - 1700; 168; 4 stukken.
      - Besluit van dijkgraaf en heemraden van Albrandswaard tot vaststelling van het dijkschot., 1700; 169; 1 stuk.
        Willem de Raadt was penningmeester.
    - Boudewijn Hartsland., d
      - Sommatiebiljet voor schout en gerecht van "'s-Gravenambagt, Heye of Bouwen-Haesterlant" tot betaling van den aanslag in de ordinaire verponding voor 1723., 170; 1 stuk.
      - Verklaringen van schout en schepenen van 's-Gravenambacht betreffende den aanslag van Boudewijn-Hartsland en andere grafelijkheidsdomeinen in de belastingen van den 100sten en 200sten penning. Concepten., Na 1717; 171; 5 stukken.
- Stukken, afkomstig van vorige bezitters van het goed Noorthey., B
  - Stukken betreffende de bezittingen der familie Bontius., I
    - Acte van overdracht van eene woning met land in Voorschoten door de erfgenamen van Hendrik Symonsz. van Strijp aan Reinier Bontius, doctor en professor in de medicijnen te Leiden. 1620. Met notarieel opschrift van 1717., 172; 1 charter en 1 stuk.
    - Acte van overdracht van een stuk land in Veur door het arm-weeshuis te Leiden, aan Willem Bontius, kapitein van eene compagnie gardes der Staten van Holland. Met bijlagen., 1660; 173; 1 charter en 3 stukken.
    - Acte van overdracht van eene woning in Veur met een boomgaard en nog een stuk weiland door Gijsbrecht Jansen, als man en voogd van Aechtien Teunis, aan Floris Theunisz. Hammerlaen, zijn zwager., 1647; 174; 1 charter.
    - Acte van overdracht van een stuk hooiland in Veur door Dirck Harmensz. aan Floris Theunisz. Hammerlaen., 1652; 175; 1 charter.
    - Acte van scheiding tusschen de erfgenamen van Floris Theunisz. Hammerlaen. Met rekening van de kosten., 1662; 176; 1 charter en 1 stuk.
    - Acten van verkoop en transport van eene woning in Veur met een boomgaard en een stuk weiland door Mees Florisz. Hammerlaen aan Willem Bontius, kapitein van eene compagnie gardes der Staten van Holland., 1661 en 1662; 177; 1 charter en 1 stuk.
    - Stukken betreffende eene poging tot naasting van de in het vorig nummer bedoelde perceelen, aangewend door Crijn Pauwelse van Lelieveld., 1662; 178; 5 stukken.
    - Vergunning voor Willem Bontius, gouverneur van Hulst, om met 3 gemeten land, bij zijne woning, in den Duivenvoordschen polder te worden opgenomen. Copie. Met rekening der kosten., 1670; 179; 2 stukken.
    - Staat der bezittingen van Willem Bontius, z.j. (c. 1662); 180; 1 stuk.
    - Acte van overdracht van een partij wei- en teelland in Veur door Jan en Philips Florisz. Hammerlaen, gebroeders, aan Elisabeth van Berckell, weduwe van Willem de Bondt, luitenant-kolonel van de gardes der Staten van Holland, gouverneur van Hulst. Met quitanties., 1671; 181; 1 charter en 2 stukken.
  - Titels van aankomst van bezittingen der familie Paets., II
    - Acte van overdracht van een partij wei- of hooiland in Veur door Leuntje Crynen Daen aan mr. Adriaan Paets. 1695. Met bekrachtiging van den echtgenoot van de verkoopster. 1696., 182; 1 charter en 1 stuk.
    - Acte van overdracht van de helft van drie perceelen land in Veur door Huybert van Meurs aan Cornelis van Outshoorn., 1698; 183; 1 charter.
    - Acte van overdracht van een deel van bovengenoemde perceelen door Cornelis van Outshoorn tezamen met Huibert van Meurs aan mr. Adriaan Paets., 1701; 184; 1 charter.
    - Acte, waarbij Jan Jacobse van Haestrecht en Dirk Couwensz. van den Berg zich tegenover mr. Adriaan Paets verbinden tot het rooien van een boom en beloven ook in het vervolg het uitzicht van diens hofstede te Veur niet te belemmeren., 1702; 185; 1 stuk.
    - Acte van beleening door de Staten van Holland van mr. Adriaan Paets, ontvanger-generaal van het college der Admiraliteit op de Maze en bewindhebber der Oostindische Compagnie, met 2 stukken land in het Oosteinde van het Schakerbosch bij Voorschoten., 1705; 186; 1 charter.
    - Acte van beleening door de Staten van Holland van Adriaan Paets, te Rotterdam, met de in het vorige nummer genoemde perceelen, hem aangekomen bij doode van mr. Adriaan Paets, ontvanger-generaal van het college der Admiraliteit op de Maze en bewindhebber der Oostindische Compagnie, zijn vader., 1713; 187; 1 charter.
    - Acte van conversie van beide genoemde perceelen in allodiael goed, verleend door de Staten aan mr. Adriaan Paets., 1733; 188; 1 charter.
    - Acte van opdracht van een hoekje weiland in Veur door Cornelis Hendriks van Leeuwen aan mr. Adriaan Paets, ontvanger-generaal van de convooien en licenten ter Admiraliteit op de Maas te Rotterdam., 1706; 189; 1 charter.
    - Acte van opdracht van een stuk land, genaamd "de Kromme Wei", in Veur door Jan Jacobse van Haastrecht, weduwnaar van Lijsje Bouwens van den Berg, aan Jacob Noorthey en jonkvrouwe Paets., 1729; 190; 1 charter.
    - Acte van opdracht van drie partjien wei- en hooiland in Veur door de erfgenamen van Crijn Cornelissen Noortvaen aan Jacob Noorthey, bewindhebber der Oostindische Compagnie, en jonkvrouwe Elisabeth Paets., 1729; 191; 1 charter.
    - Acten van verkoop en opdracht van een stuk teelland in Veur door de erfgenamen van Cornelis Jansz. van Leeuwen en Claasje Arisse Wassenaar aan Maria Paets, weduwe van Jacob Noorthey, en jonkvrouwe Elisabeth Paets. Met bijgevoegde rekening., 1736; 192; 1 charter en 2 stukken.
    - Acte van hypotheek, groot 2800 gulden, verzekerd op landerijen in Veur, ten laste van Simon Gerritse van Leeuwen en Maria van Elstboom, echtelieden, ten behoeve van Nicolaas van Campen, veertigraad van Leiden., 1676; 193; 1 charter.
    - Acte van opdracht van eene woning in Veur met een stuk teelland en weiland door de erfgenamen Blaserus Claesz. van Swieten en diens dochter Jannetje Blaserus van Swieten aan Jacob Gijsberts Halfwassenaar., 1678; 194; 1 charter.
    - Acte van opdracht van een stuk hooi- of weiland in den Duivenvoordschen polder onder Veur door Simon Gerritse van Leeuwen aan Jacob Gijsberts Halfwassenaar., 1678; 195; 1 charter.
    - Acte van opdracht van de woning, reeds hierboven genoemd, benevens nog 3 partijen wei- of hooiland door Maria Timmers, erfgename van Leuntje Cryne Dane, weduwe van Jacob Gijsberts Halfwassenaar, aan jonkvrouwe Elisabeth Paets. Met bijlagen., 1738; 196; 1 charter en 3 stukken.
    - Acte van opdracht van een partij wei- of hooiland in Veur door de erfgenamen van Ariaantje Florisdochter van Coppel, weduwe van Cornelis Hendriksz. van Leeuwen, aan jonkvrouwe Elisabeth Paets., 1754; 197; 1 charter.
    - Acte van beleening door den bisschop van Haarlem, als prelaat van Egmond, van Hendrick Symonsz. van Strijp met het leen in Voorschoten, hem aanbestorven door het overlijden van zijn broeder Damas., 1574; 198; 1 charter.
      (Zie Reg. no. 3.)
      3 1574 Juli 7.
      Godefroy van Mierlo, bisschop van Haerlem en prelaat van Egmondt, oorkondt, dat hij Hendrich Symonsz. van Strijp verleid heeft met zeventien hond land, te Voirschoten, hem aangekomen bij doode van Damas Symonsz., zijn broeder.
      Gegeven tot Haerlem den zevensten dach in Julio in 't jaar ons Heeren duysent vijfhondert vier ende tseventich.
      Oorspr. Het zegel is verloren. (Inv. no. 198.)
    - Acte van beleening door de Staten van Holland van Heynrich Fransz. Duyst, brouwer te Delft, met bovengenoemd leen, hem aanbestorven door het overlijden van Heynrich Simonsz. van der Strijp, zijn neef., 1600; 199; 1 charter.
    - Acte van beleening door de Staten van Holland van Frans Hendriksz. Duyst met bovengenoemd leen, hem aanbestorven door het overlijden van Hendrik Fransz. Duyst, zijn vader., 1606; 200; 1 charter.
    - Acte van beleening door de Staten van Holland van Johan Duyst van Voorhout, oud-burgemeester van Delft, met bovengenoemd leen, hem aangekomen door het overlijden van Frans Hendriksz. Duyst, zijn broeder., 1657; 201; 1 charter.
    - Acte van beleening door de Staten van Holland van de executeurs van het testament van Maria Duyst van Voorhout, weduwe van Frederik Adriaan baron van Reede, vrijheer van Renswoude, met landerijen te Dijkshoorn, Maaslanderambacht en Voorschoten. 1754. Copie van 1755., 202; 1 stuk.
    - Acte van beleening door de Staten van Holland van Elisabeth Paets, met bovengenoemd leen, door haar gekocht van de executeurs van het testament van genoemde Maria Duyst van Voorhout. Met specificatie der leenrechten., 1755; 203; 1 charter en 1 stuk.
    - Acte van beleening door de Staten van Holland van Herman Paets, luitenant ten dienste dezer landen met bovengenoemd leen, hem aangekomen door het overlijden van Elisabeth Paets, zijne nicht., 1778; 204; 1 charter.
    - Acte van conversie van bovengenoemd leen in allodiaal goed, verleend door de Staten van Holland aan Herman Paets, luitenant ten dienste dezer landen., 1778; 205; 1 charter.
    - Acte van overdracht van een partij weiland in den Duivenvoordschen polder onder Veur met een in de buurt gelegen leen door de executeurs van het testament van vrouwe Maria Duyst van Voorhout, weduwe van Frederik Adriaan baron van Reede, heer van Renswoude, aan jonkvrouw Elisabeth Paets. Met rekening voor kosten., 1755; 206; 1 charter en 1 stuk.
    - Acte van opdracht van een partij teelland aan het Oosteinde in Veur door de executerus van den boedel van Symon Jansz. van Roen aan jonkvrouwe Elisabeth Paets., 1757; 207; 1 charter.
  - Andere stukken betreffende de bezittingen der familie Paets., III
    - Vergunning van hoogheemraden van Rijnland aan Mees Florisz. Hammerlaen, pachter der woning en landen van Adriaan Paets, te Veur om de dijkslooten tussen die landen en den heerweg te mogen opschieten., 1678; 208; 1 stuk.
    - Vergunning van hoogheemraden van Rijnland aan Adriaan Paets, raad en vroedschap van Rotterdam, om ten behoeve van zijne woning in Veur de vaarsloot langs de noordzijde van den gemeenen rijweg aldaar te mogen opschieten., 1680; 209; 1 stuk.
    - Vergunning van hoogheemraden van Rijnland aan mr. Adriaan Paets, ontvanger-generaal van de Admiraliteit op de Maze, tot het verleggen van eene kade in zijn land in Veur., 1691; 210; 1 stuk.
    - Aanschrijving van schout, burgemeesters en schepenen van 's-Gravenhage aan mr. Adriaan Paets tot voldoening van eene rente op eene woning en landerijen onder Wassenaar, verschuldigd aan de kerk te Scheveningen. Met aanteekening, dat het verschuldigde is voldaan en dat de rente is afgekocht., 1694; 211; 1 stuk.
  - Stukken afkomstig van de familie Noorthey., IV
    - Stukken betreffende een proces, gevoerd door Hendrik Roeland Schas c.s. tegen Jacob Noorthey over een recht van uitweg op het land van den laatste., 1718 - 1721; 212; 15 stukken.
    - Vergunning van hoogheemraden van Rijnland aan Jacob Noorthey om de plating in den Vliet voor zijn land in Veur te vernieuwen en andere werken te doen uitvoeren., 1731; 213; 1 stuk.
    - Memorie voor den heer Noorthey om met den heer Paets te spreken over het verzoek van het gerecht van Veur aan de Staten van Holland om vermindering van den aanslag in de verponding., z.j. (na 1670; 214; 1 stuk.
    - Blad uit de dissertatie van Adrianus Paets, behelzende de opdracht daarvan aan zijne voogden Jacobus Noorthey, Petrus Paets en Abraham van Rijkevorsel en aan zijn promotor Gerardus Noodt., z.j.; 215; 1 stuk.
  - Stukken, waaruit geen verband met de hiervoor genoemde families blijkt., V
    - Acte van overdracht van zekere rente door Jan van Alcmade aan het Sinte-Catharinegasthuis te Leiden ter bekostiging van eene memorie voor zekere Sophie., 1398; 216; 1 charter.
      (Zie Reg. no. 1.)
      1 1398 October 10.
      Pieter Butewech, Gheryt Lams zoon en Willem Aernts, schepenen in Leyden, oorkonden, dat Jan van Alcmade zekere rente overdraagt aan Harmen Bitter en Baernt Jans, gasthuismeesters tot Sinte Katrinen te Leyden, die beloven eene jaarlijksche memorie te doen houden voor zekere Sophie.
      Int jair ons Heren duysent driehondert acht en de tnegentich up Sinte Victors dach.
      Oorspr. De zegels zijn verloren. (Inv. no. 216.)
    - Verklaring van Jan Willems en Pieter Willems, broeders, betreffende eene rente van 2 pond Hollandsch jaarlijks, vermaakt aan het Godshuis te Voorschoten door hunne ouders ter bekostiging van eene memorie., 1520; 217; 1 charter.
      (Zie Reg. no. 2.)
      2 1520 Juli 22.
      Pieter Jans, schout in den ambacht tot Voirscoten, oorkondt, dat Jan Willems en Pieter Willems, broeders, verklaard hebben, dat Willem Jansz. en Maritgen Pieters dochter, hunne ouders, aan het godshuis te Voirscoten eene jaarlijksche rente van twee pond Hollandsch hebben vermaakt om daarmee te betalen eene gezongen memorie voor hun beider ziel met uitkeering aan de armen; dat Jan Willems deze rente verzekerd heeft op zes morgen land, gelegen "opte Donct", en al zijne andere goederen, waartegenover Pieter Hugenz., Martyn Claesz. en Jan Claesz., kerkmeesters van Voirscoten, hebben beloofd deze memorie te doen houden.
      Int jair ons Heren duysent vijffhondert ende twintich op den XXIIen dach in die maent van Julio.
      Oorspr. Het zegel is verloren. (Inv. no. 217.)
    - Acte van vestiging van het recht van vrijen uitweg door eene sloot voor eene woning en landerijen, toebehoorende aan Marritgen Claes' dochter, weduwe van Joachim Florysz door Laurys Willems., 1594; 218; 1 stuk.
      (Zie Reg. no. 6.)
      6 1594 Maart 18.
      Gerrit Claess in den Hoorn, schout in het ambacht Voirschooten, oorkondt, dat Lourys Willemsz. aan Marritgen Claes' dochter, weduwe van Joachim Floryss, en hare rechtverkrijgenden voor eene woning en land te Veur in genoemd ambacht het recht van vrijen uitweg geeft door een sloot, strekkende tot aan den Vliet.
      Geteekent opten XVIIIen Martij anno XVc vierentnegentich.
      Oorspr. Met het beschadigd zegel van den schout in groene was. (Inv. no. 218.)
    - Verklaring van de erfgenamen van Louris Pieter Huygens betreffende eene rente van 50 stuivers jaarlijks, vermaakt door den erflater aan de kerk en den Heiligen Geest te Voorschoten ter bekostiging van eene memorie voor zijne vrouw en kinderen., 1598; 219; 1 charter.
      (Zie Reg. no. 7.)
      7 1598 April 1.
      Adriaen Jansz. van Nyerop, schout in den ban van Stompwijck, oorkondt, dat Cornelis Lourisz., Willem Lourisz. Cornelis Vranckensz., man en voogd van Marytgen Louris’dochter, en Pieter Louris mitsgaders Jan Maertsz., zoon en voogd van Marytgen Louris’dochter, zijn moeder, erfgenamen van Louris Pieter Huygens, verklaard hebben, dat de erflater aan de kerk en aan den Heiligen Geest te Voorschoten elk eene rente van vijftig stuiver ’s jaars heeft vermaakt, tot memorie van Aeltgen Jans’dochter, zijne vrouw, en van zijne kinderen, verzekerd op vier hond land in den ban van Stompwijck, onder verbod van vervreemding, tenzij na vervanging door andere zekerheid, en dan dit land aan Willem Lourisz. is toegekaveld.
      Geteekend upten eersten Aprilis anno XVc acht ende tnegentich.
      Oorspr. Het zegel is verloren. (Inv. no. 219.)
    - Acte van overdracht van een stuk geestland in het Schakerbosch bij Veur door Catharina, Christiaan en Johanna Duyst van Voorhout aan Marytgen Claes' dochter, weduwe van Joachim Florysz., 1598; 220; 1 charter.
      (Zie Reg. no. 8.)
      8 1598 April 24.